【裁判字號】    95,上訴,1036
【裁判日期】    950704
【裁判案由】    毒品危害防制條例
【裁判全文】
臺灣高等法院刑事判決                95年度上訴字第1036號
  上 訴 人
  即 被 告  甲○○
上列上訴人違反毒品危害防制條例案件，不服臺灣基隆地方法院
95年度訴字第13號，中華民國95年 2月15日第一審判決（起訴案
號：臺灣基隆地方法院檢察署94年度毒偵字第2859號），提起上
訴，及檢察官移送併辦（同署95年度毒偵字第 576號、第1247號
），本院判決如下：
    主  文
原判決撤銷。
甲○○連續施用第一級毒品，累犯，處有期徒刑玖月；扣案之第
一級毒品海洛因壹包（驗餘淨重零點肆公克）、海洛因壹包（驗
餘淨重零點零捌公克）、海洛因肆包（總毛重肆點柒公克），沒
收銷燬。又連續施用第二級毒品，累犯，處有期徒刑柒月；扣案
之第二級毒品安非他命肆包（總毛重柒點捌公克），沒收銷燬。
應執行有期徒刑壹年貳月，扣案之第一級毒品海洛因壹包（驗餘
淨重零點肆公克）、海洛因壹包（驗餘淨重零點零捌公克）、海
洛因肆包（總毛重肆點柒公克），第二級毒品安非他命肆包（總
毛重柒點捌公克），均沒收銷燬。
    事  實
一、甲○○前因施用毒品，經兩次觀察、勒戒後，均認無繼續施
    用毒品之傾向，先後於民國88年10月 8日、89年11月30日經
    釋放出所，並由臺灣基隆地方法院檢察署檢察官分別於88年
    10月6日、89年11月28日，以88年度毒偵字第495號、89年度
    毒偵緝字第 371號為不起訴處分確定。嗣又因施用毒品，經
    裁定令入戒治處所施以強制戒治，於91年 9月10日因停止戒
    治而釋放出所並付保護管束，在保護管束期滿前，經法院裁
    定撤銷停止戒治處分，於91年 2月23日再度入所執行，迄92
    年12月11日，始因強制戒治毒癮戒斷療程執行完畢而經釋放
    出所；臺灣基隆地方法院並於91年 3月19日，以90年度訴字
    第633號判處有期徒刑7月、4月，應執行有期徒刑9月確定，
    甲○○於92年12月11日入監執行，93年8月31日執行完畢。
二、詎甲○○猶不思戒除毒癮，於強制戒治執行完畢出所後 5年
    內，復基於施用第一級毒品海洛因之概括犯意，自94年10月
    13日起，至95年 4月26、27日止，在基隆市區，或將海洛因
    捲入香煙再予點燃後吸食之方式，或將海洛因置入注射針筒
    內摻水稀釋後再予施打之方式，連續施用海洛因多次。另基
    於施用第二級毒品安非他命類（安非他命及甲基安非他命）
    之概括犯意，自94年10月18日起，至95年 4月26、27日止，
    在基隆市區，將安非他命類毒品置放在玻璃吸食器內燒烤使
    生霧化白煙再以口鼻吸食之方式，連續施用安非他命類毒品
    多次。
三、嗣為警於：
（一）94年10月18日下午 1時45分許，在基隆市○○區○○路10
      巷巷口盤查查獲，並扣得第一級毒品海洛因1包，毛重0.6
      公克（驗餘淨重0.4公克）。
（二）94年12月20日下午6、7時許，在基隆市○○區○○路77巷
      182號搜索查獲，並扣得第一級毒品海洛因 1包，毛重0.3
      公克（驗餘淨重0.08公克）。
（三）95年4月27日中午，在基隆市○○路168巷7弄41號2樓搜索
      查獲，並扣得呂國良所有之海洛因 4包（合計重4.7公克）
      、安非他命4包（合計重7.8公克）、注射針筒 2支、吸食
      器1組。
    理  由
一、認定被告施用海洛因及安非他命類毒品之證據：
（一）上訴人即被告甲○○於本院之自白。
（二）扣案之海洛因6包、安非他命4包。
（三）施用之注射針筒2支。
（四）吸食器1組。
（五）臺灣尖端先進生技醫藥股份有限公司94年10月28日濫用藥
      物檢驗報告（第2859號偵卷第39頁）、昭信科技顧問股份
      有限公司95年1月13日濫用藥物尿液檢體檢驗報告（第116
      號偵卷第49頁）、昭信科技顧問股份有限公司95年 5月25
      日濫用藥物尿液檢體檢驗報告（第1247號偵卷第4頁）。
（六）法務部調查局95年2月7日調科壹字第 320003419號鑑定通
      知書（原審卷第65頁）、法務部調查局95年 2月17日調科
      壹字第320003473號鑑定通知書（第334號偵卷第18頁）。
二、論罪之理由：
（一）海洛因、安非他命及其相類製品，分別係毒品危害防制條
      例第2條第2項第1款、第2款所列管之第一、二級毒品。被
      告於強制戒治執行完畢後 5年內，再予分別施用，核其所
      為，係犯毒品危害防制條例第10條第 1項之施用第一級毒
      品罪、同條第 2項之施用第二級毒品罪。被告因施用而持
      有海洛因、安非他命，其持有之低度行為，為施用之高度
      行為所吸收，不另論罪。
（二）被告先後多次施用第一、二級毒品之犯行，時間緊接，方
      法相同，觸犯構成要件相同之罪名，顯係基於概括犯意反
      覆為之。被告行為後，刑法第56條連續犯之規定，業於94
      年1月7日修正公布刪除，並於95年7月1日施行，則被告之
      犯行，因行為後新法業已刪除連續犯之規定，此刪除雖非
      犯罪構成要件之變更，但顯已影響行為人刑罰之法律效果
      ，自屬法律有變更，依新法第2條第1項規定，比較新、舊
      法之結果，仍應適用較有利被告之行為時即舊法論以連續
      犯（最高法院95年第 8次刑事庭會議決議參照）。是被告
      應論以連續施用第一、二級毒品罪，依法各以一罪論，並
      分別加重其刑。
（三）檢察官僅就被告94年10月間兩度施用海洛因，及94年10月
      施用一次安非他命毒品犯行，提起公訴，其餘犯行與起訴
      判刑部分，有連續犯裁判上一罪之關係，法院應併予審究
      。
（四）被告有如前所述之犯罪科刑及刑之執行情形，此有本院被
      告前案紀錄表在卷可稽，其於有期徒刑執行完畢後 5年內
      ，再犯本件有期徒刑之罪，屬累犯，應依刑法第47條規定
      ，遞予加重其刑。
三、撤銷改判之理由：
    被告於95年 2月15日原審宣判後，仍連續施用第一、二級毒
    品，迄95年 4月26、27日，此部分犯行，原審未及審酌，被
    告上訴，請求併辦，為有理由，原判決應予撤銷改判。
四、科刑及沒收之理由：
（一）茲審酌被告有多次毒品紀錄，受有 3次保安處分及1次9個
      月刑罰執行，仍不知悛悔，在原審判決應執行 1年尚未確
      定之際，再度以身試法，非法施用海洛因及安非他命，暨
      其犯後坦承罪行等一切情狀，就施用海洛因部分量處有期
      徒刑9月，就施用安非他命部分量處有期徒刑7月，並定應
      執行有期徒刑1年2月。
（二）扣案之海洛因6包，其中 2包驗餘淨重為0.4公克、0.08公
      克，其餘4包總毛重為4.7公克，另安非他命 4包，總毛重
      7.8 公克，不問是否屬於被告所有，應依毒品危害防制條
      例第18條第1項前段，宣告沒收銷燬。
（三）注射針筒2支，吸食器1組，雖為被告施用毒品犯罪所用，
      但被告否認為其所有，證人呂國良於警詢表示屬其個人所
      有，故不予宣告沒收。
五、適用之法律：
    刑事訴訟法第369條第1項前段、第364條、第299條第 1項前
    段、毒品危害防制條例第10條第1項、第2項、第18條第 1項
    前段、刑法第11條前段、第2條第1項、修正前刑法第56條、
    第47條、第51條第5款。
本案經檢察官方娜蓉到庭執行職務。
中    華    民    國    95    年    7     月    4     日
                  刑事第十三庭審判長法  官  曾德水
                                    法  官  廖紋妤
                                    法  官  杜惠錦
以上正本證明與原本無異。
施用第一級毒品部分，如不服本判決，應於收受送達後十日內向
本院提出上訴書狀，其未敘述上訴之理由者並得於提起上訴後十
日內向本院補提理由書（均須按他造當事人之人數附繕本）。
施用第二級毒品部分，不得上訴。
                                          書記官 洪雪娥
中    華    民    國    95    年    7     月    4     日
附錄：本案論罪科刑法條全文
毒品危害防制條例第10條第1項、第2項
施用第一級毒品者，處 6 月以上 5 年以下有期徒刑。
施用第二級毒品者，處 3 年以下有期徒刑。。


司法院資訊處製作；財團法人民間司法改革基金會備份。
